臺灣基隆地方法院刑事判決　　　　　　　 93年度訴字第435號
公　訴　人　　臺灣基隆地方法院檢察署檢察官
被　　　告　　乙○○　　男　5.
選任辯護人　　林則奘律師
　　　　　　　林宇文律師
被　　　告　　丙○○　　男　2.
指定辯護人　　本院公設辯護人林富貴
上列被告因偽造貨幣案件，經檢察官提起公訴（九十二年度偵字
第四一一九號），本院判決如下：
    主  文
乙○○意圖供行使之用，而交付偽造之通用紙幣，累犯，處有期
徒刑年肆月。
丙○○意圖供行使之用，而收集偽造之通用紙幣，累犯，處有期
徒刑年貳月。
扣案偽造貳佰元之紙幣陸紙、伍佰元之紙幣壹紙均沒收。
    事  實
一、乙○○前因違反麻醉藥品管理條例、偽造文書等案件，經台
    灣士林地方法院分別判處有期徒刑五月、三年、五月，定應
    執行有期徒刑三年六月確定，並於民國八十九年十二月二十
　　三日假釋縮刑期滿執行完畢；丙○○則前因重利案件，經台
　  灣宜蘭地方法院判處有期徒刑四月確定，於九十二年九月五
    日易科罰金執行完畢。詎二人竟均不知悔改，緣乙○○意圖
    供行使之用，於九十二年十月間，自不詳管道收集取得偽造
　　之新台幣（下同）五百元一紙及二百元紙幣六紙，並於九十
    二年十二月十二日十九時許，在其基隆市○○街三四五之六
    號十一樓住處內，將偽造之二百元紙幣四紙交付予丙○○使
    用，丙○○亦明知前開紙幣係屬偽造，竟意圖供行使之用而
    加以收受，並將之藏放於其所使用車號為ＩＸ─四四八一號
    自小客車內伺機使用。嗣於九十二年十二月十五日二十時三
　　十分許，經警持搜索票至乙○○前開住處搜索時，在乙○○
　  皮包內搜扣偽造之二百元幣二紙、五百元券一紙，及在該住
    處扣得乙○○所有墨水瓶二瓶、墨水匣三個；另於丙○○所
    使用之前開自小客車上搜扣偽造之二百元紙幣四紙而查獲。
二、案經基隆市警察局第四分局報請臺灣基隆地方法院檢察官偵
    查起訴。
    理  由
一、上開事實、業據被告丙○○於偵、審中供承不諱，被告乙○
    ○則否認持有偽鈔，並辯稱：偽鈔係丙○○所有，要其代詢
    問有無人要，而置放於客廳桌上，嗣警方搜索時要求其將身
    上紙鈔取出置於桌上，致與桌上偽鈔混雜云云。
二、經查，本案扣案五百元偽鈔一紙及二百元偽鈔六紙，經送中
    央印製廠鑑驗結果，偽鈔均係以彩色噴墨方式仿印，無凹版
    印紋凸起效果；紙質與真鈔不同，以螢光筆繪製仿紙張螢光
    纖維絲，水印以灰色墨在紙張背面仿製，安全線以黏貼箔膜
    （含面額數字）仿正面五段裸露部分；左下角面額數字以彩
    色噴墨或以亮光物質仿折光變色油墨；均屬偽造。此有該廠
    九十三年一月廿日中印發字第0930000418號函一件在卷可按
    ，且扣案偽鈔並經本院當庭勘驗確與真品無法分辨在卷。
三、再查，本案警員持搜索票至乙○○住處搜索時，二百元及五
    百元偽鈔係由被告乙○○自其皮夾內取出，攤於桌上俾便警
    員製作搜扣筆錄，且其一放置桌上，員警即取其放下之紙鈔
    檢視，發現係偽鈔一節，業據查扣員警洪仁彬到庭結証屬實
    ，被告乙○○辯稱非自其身上查扣，與其無涉云云，即無足
    採。又証人甲○○於偵查中亦結証：「於星期五（即九十二
    年十二月十二日）約晚上七時許，到基隆時黎就說要到陳住
    處拿衣服及汽車客戶的資料，我與黃也有與黎一起上樓，陳
    家是在十一樓，我與黃在客廳，我有當場看到陳拿偽鈔二百
    元及五百元給黎，陳當時有問黎說你看做的漂不漂亮，並說
    二百元的比較好用，五百元較不好用，黎說他不敢用，但陳
    還是拿給他，黎也收下來放在口袋裡，我有當場將偽鈔拿過
    來看，我看的出來是偽鈔，因為我在加油站工作，常常摸錢
    。」（偵查卷第一二六頁第八至十三行），核與被告丙○○
    供述情節相符，則丙○○持有偽鈔係乙○○所交付一節，亦
    堪認定。至乙○○辯稱丙○○係故意誣攀云云，然查，丙○
    ○雖於偵查中翻異前詞將原承認由其交付予乙○○偽鈔一節
    ，改稱反係乙○○交付，並稱係查獲後應陳某要求擔起刑責
    ，核渠二人係經警於夜間八時卅分許查獲，於十一時四十分
    許至警局時均表示不願受夜間詢問，並迄翌日上午十一時方
    製作警訊筆錄，則二人於警局過夜，當有機會商討如何答覆
    員警詢問，況被告丙○○之改稱，並不因而減免自己刑責，
    自無誣攀之理，且如前述，証人甲○○嗣亦於偵查中結証詳
    實明確，其與乙○○亦無何仇隙，所証應可採信。被告乙○
    ○空言否認，自無足採。本案丙○○並供承乙○○係交付其
    使用，然其尚未使用即遭查扣，是丙○○之收集確有圖供行
    使之意，乙○○則係收集後，進而交付丙○○使用，二人事
    証明確，犯行均堪認定，自應依法論科。
四、核二人所為，被告乙○○係犯刑法第一百九十六條第一項之
    交付偽造通用紙幣罪；被告丙○○則係同條項之收集偽造通
    用紙幣罪。被告乙○○先行收集後，復持之行使交付予被告
    丙○○，乃收集之低度行為，為高度之交付行為所吸收，而
    不另論罪，先此敘明。被告乙○○前因違反麻醉藥品管理條
　　例、偽造文書等案件，經台灣士林地方法院分別判處有期徒
　  刑五月、三年、五月，定應執行有期徒刑三年六月確定，並
    於八十九年十二月二十三日假釋縮刑期滿執行完畢；丙○○
　　則前因重利案件，經台灣宜蘭地方法院判處有期徒刑四月確
　  定，於九十二年九月五日易科罰金執行完畢，此有台灣高等
    法院被告全國前案紀錄表二件在卷可按，被告二人均係於有
    期徒刑執行完畢後五年內，再犯有期徒刑以上之本罪，均屬
    累犯，併均應法加重其刑。爰審酌被告二人智識、品行、明
    知係偽鈔，仍圖行使而收集、交付之犯罪動機、手段、方法
    ，及偽鈔對國家金融危害頗巨，暨二人犯後態度等一切情狀
    ，乃分別量處主文所示之刑，以資懲儆。
五、扣案偽造通用貨幣二百元六紙、五百元一紙，不問屬於犯人
    與否，均應依法宣告沒收之。另扣案墨水瓶二瓶及墨水匣三
    個，雖均係被告乙○○所有，然無何積極証據足認係供本案
    犯罪預備、所用或所得之物，乃不予宣告沒收，併此敘明。
六、據上論斷，應依刑事訴訟法第二百九十九條第一項前段，刑
    法第一百九十六條第一項、第二百條、第四十七條，罰金罰
    鍰提高標準條例第一條前段，判決如主文。
本案經檢察官王雅樵到庭執行職務。
中　　華　　民　　國　　94　　年　　3 　　月　　31    日
                  刑事第四庭審判長法  官 　陳志祥
                                  法　官　 楊皓清
                                  法  官   陳玉雲
以上正本證明與原本無異。
對於本件判決如有不服，應於收受送達後10日內，向本院提出上
訴書狀，上訴於臺灣高等法院，並按他造當事人之人數附具繕本
。
中　　華　　民　　國　　94　　年　　3 　　月　　31    日
                                  書記官  王毓嫻
附錄論罪法條
中華民國刑法第196條第1項：
行使偽造、變造之通用貨幣、紙幣、銀行券，或意圖供行使之用
而收集或交付於人者，處3 年以上10年以下有期徒刑，得併科5
000 元以下罰金。
中華民國刑法第200條：
偽造、變造之通用貨幣、紙幣、銀行券，減損分量之通用貨幣及
前條之器械原料，不問屬於犯人與否，沒收之。
